臺灣桃園地方法院刑事判決　　　　　　 100年度重訴字第11號
公　訴　人　臺灣桃園地方法院檢察署檢察官
被　　　告　周國龍
指定辯護人　本院公設辯護人陳瑞明
上列被告因違反槍砲彈藥刀械管制條例案件，經檢察官提起公訴
（99年度偵字第19679 號），本院判決如下︰
    主  文
周國龍共同未經許可，製造可發射子彈具有殺傷力之手槍，處有
期徒刑陸年，併科罰金新台幣拾萬元，罰金如易服勞役以新台幣
壹仟元折算壹日。
扣案如附表一、二、二之一所示之物，均沒收。
    事  實
一、周國龍明知可發射金屬或子彈具有殺傷力之手槍及具有殺傷
    力之子彈，均未經許可不得製造之，竟自民國99年4月間某
    日起，迄同年8 月4 日查獲止之期間內，受綽號綽號「阿安
    」之羅金安、綽號「松哥」之陳鵬翔（該二人未據起訴，應
    由檢察官另案偵辦之）等人委託，以每改造1 把槍可獲不詳
    報酬之代價，在其位於桃園縣桃園市○○路71號5 樓之2 之
    租屋處內，以砂輪機、鋼刷、扳手、挫刀、鉗子、鋼鋸、鋼
    條、鎢鋼刀、鑽床、鑽頭、游標尺、磨石、研磨機、研磨接
    頭等工具，將其自羅金安、陳鵬翔等人處所取得，或自位於
    桃園縣桃園市某處之「華山模型玩具店」或湯喬偉（未據檢
    察官偵辦）所經營位於桃園縣大溪鎮○○路135 號之「阿偉
    槍館」購得之各式仿真槍之玩具手槍槍管鑽通後，製造成可
    發射金屬或子彈具有殺傷力之手槍如附表二編號一所示。另
    將其自上開模型店購得之裝飾用子彈，以鑽孔機鑽洞後填入
    底火及火藥之方式，製造成具有殺傷力之子彈如附表二編號
    二所示。嗣警方根據檢舉後聲請本院簽發通訊監察書進行監
    聽，並於99年8 月4 日下午6 時40分許，持本院核發之搜索
    票至周國龍上開租屋處執行搜索而查獲，並當場扣得如附表
    二所示已改造完成之具有殺傷力之槍、彈、如附表一所示之
    用以改造槍、彈之工具、如附表二之一所示預備用以改造槍
    、彈之物品、如附表三所示與本案無關之物品。
二、案經內政部警政署刑事警察局、新竹縣政府警察局橫山分局
    、台北市政府警察局文山第二分局移送臺灣桃園地方法院檢
    察署檢察官偵查起訴。
    理  由
壹、證據能力：
一、扣案槍、彈鑑定報告之證據能力：
    按「被告以外之人於審判外之言詞或書面陳述，除法律有規
    定者外，不得作為證據」，刑事訴訟法第159條第1項固定有
    明文，然「鑑定之經過及其結果，應命鑑定人以言詞或『書
    面』報告」，同法第206條第1項亦規定甚明，是鑑定人以書
    面為鑑定報告提出於法院，依刑事訴訟法第159條第1項立法
    理由及同法第206條第1項規定，即具有證據能力。又法院或
    檢察官得囑託醫院、學校或其他相當之機關、團體為鑑定，
    或審查他人之鑑定，並準用第203條至第206條之1之規定，
    刑事訴訟法第208條第1項亦定有明文。依此，檢察官對於偵
    查中之案件，認須實施鑑定者，固應就具體個案，選任鑑定
    人或囑託鑑定機關（團體）為之；但對於司法警察機關調查
    中之案件，或有量大或急迫之情形，為因應實務之現實需求
    ，如檢察官針對該類案件之性質（例如：查扣之毒品必須檢
    驗其成份、對施用毒品之犯罪嫌疑人必須檢驗其體內有無毒
    品代謝反應、對於查扣之槍砲彈藥必須檢驗有無殺傷力、對
    違反野生動物保育法案件必須鑑定是否屬於保育類動物案件
    等），認為當然有鑑定之必要者，經參看法務部92年5月20
    日法檢字第092080203號函送之法務部「因應刑事訴訟法修
    正工作小組」研討之刑事訴訟法修正相關議題第21則之共識
    結論，以及臺灣高等法院於92年8月1日舉行之刑事訴訟法新
    制法律問題研討會第三則法律問題研討結果之多數說（載於
    司法院92年8月印行「刑事訴訟法新制法律問題彙編」第15
    頁至第18頁），基於檢察一體原則，得由該管檢察長對於轄
    區內之案件，以事前概括選任鑑定人或囑託鑑定機關（團體
    ）之方式，俾便轄區內之司法警察官、司法警察對於調查中
    之此類案件，得即時送請事前已選任之鑑定人或囑託之鑑定
    機關（團體）實施鑑定，該鑑定人或鑑定機關（團體）亦應
    視同受承辦檢察官所選任或囑託而執行鑑定業務，其等出具
    之書面鑑定報告應屬刑事訴訟法第206條所定之傳聞例外，
    當具有證據能力（參看法務部92年9月1日法檢字第09200350
    83號函）。從而，本件扣案槍彈，經由查獲之臺北市政府警
    察局依先前轄區檢察署檢察長事前概括選任槍彈鑑定機關即
    內政部警政署刑事警察局實施鑑定，而經內政部警政署刑事
    警察局出具該局99年9 月16日刑鑑字第0990124123號鑑驗書
    ，自應認具有證據能力而得為本件之證據。
二、警方於本件之搜索係依本院所核發之搜索票為之，是本案扣
    案之槍、彈均具有證據能力。
三、檢、警於本案所提出之通聯譯文，有法院核發之通訊監察書
    附卷足稽，且本案之監聽合乎通訊保障及監察法所規範之1.
    可予監察之重罪及固定類型之犯罪、2.必要性、3.相當性、
    4.法定期間及5.書面令狀等法定要件而屬合法監聽，足見警
    方於本案監聽及所供錄之通聯譯文俱與通訊保障及監察法相
    符，是本案之通聯譯文當然具有證據能力，併此敘明。
貳、實體部分：
一、訊據被告周國龍對於上開事實坦承不諱。依被告周國龍為警
    扣案之0000000000、0000000000門號之通聯譯文觀之，被告
    周國龍確實在陳鵬翔之指示下對外購入鑽床、鑽頭（通聯中
    以黑話「電刻筆」代之）等改造槍械工具，或由陳鵬翔直接
    提供被告周國龍改造槍械工具；被告周國龍亦經常向湯喬偉
    購入改造槍彈之材料，甚至改造槍枝有疑問時動輒至湯喬偉
    位於桃園縣大溪鎮○○路135 號之「阿偉槍館」與湯喬偉討
    論改造槍枝之問題（湯喬偉顯非僅販賣完整、不具殺傷力之
    玩具槍、道具槍、模型槍，亦有涉入槍枝改造，其是否亦因
    而涉製造槍枝罪責，應由檢察官偵辦之），並向湯喬偉買入
    改造槍枝之槍管、撞針等零件；而被告周國龍經常受陳鵬翔
    、羅金安之指示，承製各類型甚至大型槍枝及不同口徑包括
    8MM 口徑在內之子彈（被告於警訊時辯稱其僅會改造92 貝
    瑞塔手槍乙節，顯與事實不符），並於製作完成後，由被告
    周國龍親赴不詳地點試槍或由羅金安親自試槍（通聯譯文顯
    示綽號「阿麥」之簡鴻銘與其兄簡奕銘曾向被告周國龍與陳
    鵬翔購買被告周國龍與陳鵬翔所改造之槍（2 支）、彈，並
    由被告周國龍與該二買家會合試槍，被告周國龍嗣後交槍並
    收取價金，然此等販賣槍枝之犯行未據檢察官起訴，且所販
    賣之槍枝未經查扣，未能證明所販賣之槍枝果具殺傷力）等
    情節，足證被告周國龍製造槍、彈之事實，即被告周國龍於
    警詢中亦自承確已改造完成6 支手槍（其中一枝即為本案扣
    獲之具殺傷力之槍枝，另其餘5 支手槍未能扣案，是自無從
    確認具有殺傷力）。復經警在其租屋處扣得如附表二所示已
    改造完成之槍、彈、如附表一所示之用以改造槍、彈之工具
    、如附表二之一所示預備用以改造槍、彈之物品，而依卷附
    內政部警政署刑事警察局99年9 月16日刑鑑字第0990124123
    號鑑驗書所示，如附表二之經被告周國龍改造完成之槍、彈
    確具有殺傷力（詳如該附表所示）。綜此，被告周國龍之自
    白與上開通聯譯文及槍彈鑑定書互核相符，本案事證明確，
    被告周國龍犯行應依法論科。
二、核被告周國龍所為，係犯槍砲彈藥刀械管制條例第8 條第1
    項之未經許可製造可發射子彈具有殺傷力之手槍罪、第12條
    第1 項之未經許可製造子彈罪。被告周國龍製造槍、彈前後
    之未經許可持有槍、彈之低度行為，為高度之製造行為所吸
    收，不另論罪。被告周國龍與羅金安、陳鵬翔間，互有犯意
    聯絡、行為分擔，為共同正犯。被告周國龍製造槍、彈之行
    為，無從強為分割，係屬以一行為而犯之，為想像競合犯，
    應依刑法第55條之規定，從較重之槍砲彈藥刀械管制條例第
    8 條第1 項之未經許可製造可發射子彈具有殺傷力之手槍罪
    處斷。爰審酌被告周國龍製造槍彈對社會之危害甚大，且於
    製造完畢後親試槍彈，足見其製造具殺傷力槍彈之決心甚堅
    ，其前於97年間亦因製造槍枝，經台灣高等法院審酌被告周
    國龍屢次遭債權人登門暴力討債，始起意改造槍枝以嚇阻對
    方，因而酌減其刑，於98年11月25日判處有期徒刑2 年6 月
    、併科罰金新台幣6 萬元確定，竟不知悔改再為本案製造槍
    彈之重大危害社會治安之行為，暨審酌其為警查獲後坦承本
    案犯行，並供出另一被告廖緯城（另結）在新北市鶯歌區○
    ○○路273 巷6 號之藏放改造槍枝及改造工具之地點而確經
    警查獲等一切情狀，量處如主文所示之刑，並對宣告罰金刑
    部分諭知易服勞役之折算標準。又查，被告雖有供出另一被
    告廖緯城上開藏放改造槍枝及改造工具之地點，然本院審酌
    被告周國龍前已有一次製造槍枝之犯行，竟再為本案相同犯
    行，且依扣案之物觀之，若非警方及時查獲，被告周國龍顯
    有繼續製造槍枝並欲對外販賣之主觀犯意，是自不宜再依刑
    法第59條之規定酌減其刑，併此敘明。扣案如附表二所示槍
    、彈（已試射之子彈1 顆，不在沒收之列）均為違禁物，應
    依刑法第38條第1 項第1 款之規定宣告沒收；扣案如附表一
    所示之物，為被告周國龍所有，供其製造槍、彈之工具，業
    據其供陳在案，而扣案如附表二之一所示之物，為被告周國
    龍所有，又依本案上開證據顯示，該等物品顯為供被告周國
    龍預備犯罪所用之物，均應依刑法第38條第1 項第2 款之規
    定宣告沒收。末以，扣案如附表三所示之物，其中編號1 、
    2 為被告否認係供犯罪所用之物，此外亦別無證據顯示係與
    本案犯罪有關，編號3 、4 所示之物則明顯與本案犯罪無關
    ，均不得宣告沒收。
據上論斷，應依刑事訴訟法第299 條第1 項前段，槍砲彈藥刀械
管制條例第8 條第1 項、第12條第1 項，刑法第11條前段、第28
條、第55條、第42條第3 項前段、第38條第1 項第1 款、第2 款
，判決如主文。
本案經檢察官蔡正傑到庭執行職務
中    華    民    國   100    年    6     月    23    日
                  刑事第三庭審判長法  官  曾家貽
                                  法  官  楊麗文
                                  法  官  曾雨明
以上正本證明與原本無異。
如不服本判決應於收受判決後10日內向本院提出上訴書狀，並應
敘述具體理由。其未敘述上訴理由者，應於上訴期間屆滿後20日
內向本院補提理由書 (均須按他造當事人之人數附繕本)「 切勿
逕送上級法院」。
                                  書記官  顏緗穎
中    華    民    國   100    年    6     月    27    日
附錄論罪法條：
槍砲彈藥刀械管制條例第8 條第1項：
未經許可，製造、販賣或運輸鋼筆槍、瓦斯槍、麻醉槍、獵槍、
空氣槍或第四條第一項第一款所定其他可發射金屬或子彈具有殺
傷力之各式槍砲者，處無期徒刑或五年以上有期徒刑，併科新臺
幣一千萬元以下罰金。
槍砲彈藥刀械管制條例第12條第1項：
未經許可，製造、販賣或運輸子彈者，處一年以上七年以下有期
徒刑，併科新台幣五百萬元以下罰金。
附表一：
┌──┬─────┬────┬───┬─────┬───┐
│編號│品      名│數   量 │編號  │品      名│數  量│
├──┼─────┼────┼───┼─────┼───┤
│1   │鑽      床│1     台│2     │鑽      頭│15  支│
├──┼─────┼────┼───┼─────┼───┤
│3   │老  虎  鉗│1     支│4     │挫      刀│7   支│
├──┼─────┼────┼───┼─────┼───┤
│5   │鋼      鋸│1     支│6     │研  磨  機│1   台│
├──┼─────┼────┼───┼─────┼───┤
│7   │砂  輪  片│4     片│8     │鉗      子│5   把│
├──┼─────┼────┼───┼─────┼───┤
│9   │游  標  尺│2     支│10    │鋼      刷│4   支│
├──┼─────┼────┼───┼─────┼───┤
│11  │研 磨 接頭│5     個│12    │刷      子│3   支│
├──┼─────┼────┼───┼─────┼───┤
│13  │鎢  鋼  刀│5     個│14    │鋼      條│4   支│
├──┼─────┼────┼───┼─────┼───┤
│15  │磨      石│1     塊│16    │扳      手│1   支│
└──┴─────┴────┴───┴─────┴───┘
附表二：
一、改造手槍1支（槍枝管制編號0000000000，含彈匣1個）：
    由仿BERETTA 廠M9型半自動手槍製造之槍枝，車通金屬槍管
    內阻鐵而成，擊發功能正常，可供擊發適用子彈使用，認具
    殺傷力。
二、子彈3顆（因已試射其中1顆，僅沒收其餘2顆）：
    認均係非制式子彈，由金屬彈殼組合直徑9.0 加減0.5MM 金
    屬彈頭而成，採樣1顆試射，可擊發，認具殺傷力。
附表二之一：
一、槍管半成品8支。
二、槍枝複進簧17支。
三、子彈半成品8顆。
四、底火1批。
附表三：
一、瑞士刀2把。
二、一字起子1支。
三、JP貝瑞塔M92 紙盒1 個。
四、仿NOKIA手機1支（含SIM卡2張）。